臺灣士林地方法院刑事判決　　　　　 　 96年度易字第2047號
公　訴　人　臺灣士林地方法院檢察署檢察官
被　　　告　乙○○
上列被告因竊盜案件，經檢察官提起公訴（96年度偵字第11875
號），本院於訊問被告後，被告為有罪之陳述，經裁定認為宜以
簡式審判程序審理，並判決如下：
    主  文
乙○○攜帶兇器竊盜，累犯，處有期徒刑拾月，減為有期徒刑伍
月，如易科罰金，以新臺幣壹仟元折算壹日。扣案之一字型螺絲
起子及剪刀各壹支，均沒收。
    事  實
一、乙○○曾於民國91年間，因竊盜案件，經臺灣北地方法院以
    91年度易字第1237號判決處有期徒刑1 年，嗣經上訴，於92
    年2 月26日經臺灣高等法院以92年度上易字第6 號判決上訴
    駁回確定；又因竊盜案件，經本院於92年9 月15日，以92年
    度易字第183 號判決處有期徒刑8 月確定，兩者定應執行刑
    結果，應執行有期徒刑1 年8 月，於92年6 月17日入監執行
    ，嗣於93年7 月2 日縮短刑期假釋出監交付保護管束。惟乙
    ○○於上開假釋期間內，復因竊盜案件，經臺灣臺北地方法
    院於93年12月6 日，以93年度簡字第2619號判決處有徒刑6
    月確定；又因竊盜案件，經本院以94年度簡字第73號判決處
    有期徒刑4 月，嗣經上訴，於94年9 月20日經本院以94年度
    簡上字第79號判決上訴駁回確定。而其前之假釋亦經撤銷，
    應執行殘刑有期徒刑3 月4 日，連同前開罪刑部分（包括殘
    刑3 月4 日、有期徒刑6 月、4 月）接續執行，於94年3 月
    22日入監，於95年4 月17日執行完畢出監。詎乙○○猶不知
    悔改，竟意圖為自己不法之所有，於95年8 月11日凌晨4 時
    許，攜帶所有客觀上足供兇器使用之一字型螺絲起子及剪刀
    各1 支，在臺北市○○區○○路3 段61號方濟中學前，見甲
    ○所有車牌號碼3C-6058 號自小客車停放該處，竟乘深夜四
    下無人之際，以螺絲起子敲破該車右前車窗玻璃，再以剪刀
    剪斷線路之方式，侵入車內竊取汽車音響主機及DVD 螢幕（
    價值約新臺幣2 萬1,000 元）。嗣甲○報警處理，經警於現
    場遭擊破之自小客車右前車窗玻璃內側採獲指紋送驗結果，
    與乙○○之右食指、左中指指紋相符，始悉上情。
二、案經被害人甲○訴由臺北市政府警察局內湖分局報告臺灣士
    林地方法院檢察署檢察官偵查起訴。
    理  由
一、按簡式審判程序之證據調查，不受第159 條第1 項之限制，
    刑事訴訟法第273 條之2 定有明文，是依上開規定，於行簡
    式審判程序之案件，被告以外之人於審判外之陳述，除有其
    他不得作為證據之法定事由外，應認具有證據能力。查本案
    告訴人甲○於警詢時所為陳述，雖係被告以外之人於審判外
    之陳述，惟因本案採行簡式審判程序，復無其他不得做為證
    據之法定事由，揆諸首揭說明，應認具有證據能力，核先敘
    明。
二、上揭犯罪事實，業據被告乙○○於本院審理中坦承不諱，核
    與告訴人甲○於警詢時所為指訴之情節相符，並有內政部警
    政署刑事警察局96年7 月23日刑紋字第0960106747號鑑驗書
    、臺北市政府警察局內湖分局現場勘察報告各1 份及現場照
    片12張在卷可憑，堪信被告自白，核與事實相符。綜上，本
    件被告攜帶兇器竊盜之犯行事證明確，應予依法論科。
三、按刑法第321 條第1 項第3 款之攜帶兇器竊盜罪，係以行為
    人攜帶兇器竊盜為其加重條件，此所謂兇器，其種類並無限
    制，凡客觀上足對人之生命、身體、安全構成威脅，具有危
    險性之兇器均屬之，且祇須行竊時攜帶此種具有危險性之兇
    器為已足，並不以攜帶之初有行兇之意圖為必要，最高法院
    79年臺上字第5253號判例可資參照。查本件被告持以行竊之
    一字型螺絲起子及剪刀，均係金屬製品，質地堅硬而型尖，
    且上開工具既可供被告持以敲破被害人車輛之車窗玻璃及剪
    斷線路，堪認如持以行兇，客觀上自足以對人之生命、身體
    、安全構成威脅，性質上屬兇器無疑，被告復自承於行竊時
    以一字型螺絲起子及剪刀作為工具，足認其係攜帶兇器而為
    竊盜。核被告乙○○所為，係犯刑法第321 條第1 項第3 款
    之攜帶兇器竊盜罪、第354 條之毀損罪。被告所犯上開攜帶
    兇器竊盜罪與毀損罪間，其行為僅有一個，且被告毀損之實
    行行為與前揭竊盜之舉止部分重疊，係屬想像競合犯，應依
    刑法第55條之規定，從一重之攜帶兇器竊盜罪處斷。又按告
    訴乃論之罪，其告訴應自得為告訴之人知悉犯人之時起，於
    6 個月內為之，刑事訴訟法第237 條第1 項有明文規定；且
    告訴乃論之罪，告訴人之告訴，祇須指明所告訴之犯罪事實
    及表示希望訴追之意思，即為已足，其所訴之罪名是否正確
    或有無遺漏，在所不問。經查：本案被害人甲○係於95年8
    月11日於警局製作第1 次警詢筆錄時，已陳明其所有車輛車
    窗玻璃遭人毀損後竊取車內財物之事實，嗣於96年8 月11日
    經警通知製作第2 次警詢筆錄時，經警告知後始知犯罪行為
    人為被告，並表示欲對被告提出告訴之意，有警詢筆錄在卷
    可憑（見偵卷第8 頁至第11頁），故犯罪被害人甲○於知悉
    犯人之時起6 個月內，即向司法警察官表明告訴，堪認就被
    告所犯上開毀損罪部分，被害人甲○業已合法提出告訴。公
    訴人於起訴書已載明毀損部分之事實，僅誤認為未據告訴，
    今查明訴追條件並無欠缺，本院自得併予審理。再被告有如
    事實欄所示之科刑及執行情形，此有臺灣高等法院被告前案
    紀錄表存卷可按，其於有期徒刑執行完畢後5 年內，再故意
    犯本件有期徒刑以上之罪，為累犯，應依刑法第47條第1 項
    之規定加重其刑。爰審酌被告前有多次竊盜前科，素行不佳
    ，其犯罪之動機、目的、手段，所竊得之財物價值，及其犯
    後坦承犯行，態度尚佳等一切情狀，量處如主文所示之刑。
    又被告所犯上開犯行，時間在96年4 月24日之前，合於中華
    民國96年罪犯減刑條例第2 條第1 項第3 款之規定，應減其
    宣告刑二分之一，並諭知易科罰金之折算標準。
四、至被告用以犯本件加重竊盜犯行之一字型螺絲起子、剪刀各
    1 支，係被告所有，業據其供明在卷，雖未扣案，惟無證據
    證明業已滅失，仍應依刑法第38條第1 項第2 款之規定宣告
    沒收。
據上論斷，應依刑事訴訟法第299 條第1 項前段、第273 條之1
第1 項，刑法第321 條第1 項第3 款、第55條、第47條第1 項、
第41條第1 項前段、第38條第1 項第2 款，中華民國96年罪犯減
刑條例第2 條第1 項第3 款、第7 條、第9 條，判決如主文。
本案經檢察官莊富棋到庭執行職務。
中　　華　　民　　國　　96　　年　　11　　月　　27　　日
　　　 　 　　  　刑事第七庭法　官　  許碧惠
以上正本證明與原本無異。
如不服本判決，應於收受送達後10日內向本院提出上訴書狀，其
未敘述上訴之理由者並得於上訴期間屆滿後20日內向本院補提理
由書（均須按他造當事人之人數附繕本）。
                            書記官    徐仁豐
中　　華　　民　　國　　96　　年　　11　　月　　27　　日
附錄
中華民國刑法第321條第1項第3款
犯竊盜罪而有左列情形之一者，處6月以上、5年以下有期徒刑：
三  攜帶兇器而犯之者。
